臺灣高等法院臺中分院刑事裁定　　　　　100年度聲字第374號
聲　請　人
即　被　告　盧建銘
選任辯護人　楊振芳律師
上列聲請人即被告因違反槍砲彈藥刀械管制條例等案件（本院10
0年度上訴字第289號），聲請人即被告聲請具保停止羈押，本院
裁定如下：
    主  文
聲請駁回。
    理  由
一、本件聲請人即被告盧建銘（下稱被告）因違反槍砲彈藥刀械
    管制條例等案件，前經本院認為其涉犯槍砲彈藥刀械管制條
    例第7條第4項持有制式手槍罪，犯罪嫌疑重大，所犯為最輕
    本刑為5 年以上有期徒刑之罪，有事實足認有逃亡之虞，非
    予羈押顯難進行審判與執行，自民國100年2月1 日起羈押在
    案。
二、聲請意旨略以：被告自法院裁定羈押，迄今已歷時6 月有餘
    。被告就本案所涉之各罪，已於警、偵、審程序中坦承不諱
    ，且經原審判處罪刑，故絕不可能有湮滅、偽造、變造證據
    或勾串共犯或證人之虞等情事。被告所犯無故持有手槍、子
    彈罪之法定最輕刑雖為5 年以上，惟被告所以有上開犯行，
    非係其有何重大惡性，僅乃受其老闆顧高泰之託，代為保管
    本案手槍、子彈，為了生計著想，不敢拒絕，實情非得已。
    又被告子女幼小、妻因被告遭羈押後離家、父失業、母罹腫
    瘤重症，刻需被告返家照顧，狀請裁定具保停止羈押等語。
三、按羈押被告之目的，其本質在於確保訴訟程序得以順利進行
    、或為確保證據之存在與真實、或為確保嗣後刑罰之執行，
    而對被告所實施剝奪其人身自由之強制處分，而被告有無羈
    押之必要，法院僅須審查被告犯罪嫌疑是否重大、有無羈押
    原因、以及有無賴羈押以保全偵審或執行之必要，由法院就
    具體個案情節予以斟酌決定，如就客觀情事觀察，法院許可
    羈押之裁定或延長羈押之裁定，在目的與手段間之衡量並無
    明顯違反比例原則情形，即無違法或不當可言，且關於羈押
    原因之判斷，尚不適用訴訟上之嚴格證明原則。又被告經法
    官訊問後，認為犯罪嫌疑重大，而有「逃亡或有事實足認為
    有逃亡之虞者」、「所犯為死刑、無期徒刑或最輕本刑為五
    年以上有期徒刑之罪者」之情形，非予羈押，顯難進行追訴
    、審判或執行者，得羈押之。刑事訴訟法第101條第1 項第1
    款、第3款定有明文。
四、經查：本件被告因涉犯槍砲彈藥刀械管制條例第7條第4項未
    經許可持有具殺傷力之制式槍枝等罪，經原審判處有期徒刑
    5年7月，併科罰金新台幣12萬元，而與其餘之罪合併定應執
    行刑為有期徒刑6年6月，併科罰金新臺幣15萬元在案，有原
    審判決書在卷可稽，足認其犯罪嫌疑重大。又被告所犯槍砲
    彈藥刀械管制條例第7條第4項未經許可持有具殺傷力之制式
    槍枝罪，為最輕本刑5 年以上有期徒刑之罪，而本案尚未判
    決確定，是被告逃匿以規避審判程序進行及刑罰執行之可能
    性甚高，仍有繼續羈押之必要，權衡國家刑事司法權之有效
    行使、社會秩序及公共利益、被告人身自由之私益及防禦權
    受限制之程度，為保全將來刑罰執行能順利進行，本院仍認
    有繼續羈押之必要。而本院原羈押被告並非以被告有湮滅、
    偽造、變造證據或勾串共犯或證人之虞為理由，已如前述，
    故被告以此為抗辯理由，即屬無據。至於抗告意旨另以被告
    需安頓家庭等情，此固直同情，然亦不足以擔保被告無逃亡
    之虞，亦難認為有理由。從而，本件被告羈押之原因仍然存
    在，亦不因具保使羈押原因消滅，被告聲請具保停止羈押，
    並無理由。
五、綜上所述，本件被告之羈押原因及其必要性仍然存在，是無
    法以命具保、責付或限制住居之輕微手段代替羈押。聲請意
    旨所陳理由，不能推認上開羈押原因已不存在，且不能因具
    保而使之消滅，故尚有羈押之必要，所請具保停止羈押，自
    難准許，應予駁回，爰裁定如主文。
據上論結，應依刑事訴訟法第412條，裁定如主文。
中    華    民    國   100    年    3     月    9     日
            刑事第三庭  審判長法  官  王  增  瑜
                              法  官  廖  柏  基
                              法  官  唐  光  義
以上正本證明與原本無異。
如不服本裁定，應於收受送達後五日內向本院提出抗告書狀（須
附繕本）。
                              書記官  呂  安  茹
中    華    民    國   100    年    3     月    9     日